【裁判字號】    88,易,3961
【裁判日期】    890225
【裁判案由】    竊盜
【裁判全文】
台灣台中地方法院刑事判決                        八十八年度易字第三九六一號
    公  訴  人  臺灣台中地方法院檢察署檢察官
    被      告  甲○○
右列被告因竊盜案件，經檢察官提起公訴（八十八年度偵字第二三二六四號），本院
判決如左：
    主  文
甲○○竊盜，累犯，處罰金柒仟元，如易服勞役，以參佰元折算壹日。
    事  實
一、甲○○前曾於民國（下同）八十二年間曾因竊盜案件，經本院判處有期徒刑九月
    確定，於八十三年十二月二十三日執行完畢，猶不知悔改，竟意圖為自己不法之
    所有，於八十八年八月二十六日凌晨二時三十分許，騎機車行經臺中市北屯區同
    平巷五十二號乙○○所搭設無門裝置亦無人看守之牛槽內，見內有黃牛一隻，竟
    竊取乙○○所有上開黃牛，得手後將牛遷離牛槽約十公尺許之牛槽旁之紅磚道上
    ，適為江天祐發覺而通知乙○○報警查獲。
二案經台中市警察局第五分局報請台灣台中地方法院檢察署檢察官偵查起訴。
    理  由
一訊據被告甲○○固不諱言於右開時地將乙○○所有牛槽內綑綁牛隻之牛繩解開等
    情，惟矢口否認有何竊盜之犯行，並辯稱：伊僅是要看牛而已並非要偷牛，當時
    只將牛繩解開並未將牛牽出牛槽云云。然查；右揭事實，業據被告於警訊中供承
    不諱，核與被害人乙○○於警訊中及偵查中指訴牛隻被竊等情相符，並有現場目
    擊證人江天祐之警訊筆錄可資佐證，復有現場照片六張、現場平面圖及贓物領據
    各一紙在卷可稽。被告翻異前供及所辯各情，均係事後畏罪卸責之詞，不足採信
    ，本件事證明確，其犯行洵堪認定。
二核被告所為，係犯刑法第三百二十條第一項竊盜罪。被告前於八十二年間曾犯
    竊盜罪，經本院判處有期徒刑九月確定，並於八十三年十二月二十三日執行完畢
    ，此有台灣台中地方法院檢察署刑案資料查註紀錄表一份在卷可按，五年以內再
    犯本件有期徒刑以上之罪，為累犯，應依刑法第四十七條規定加重其刑。審酌被
    告犯罪之動機、目的、手段輕微、犯罪所生之損害尚小，且失竊牛隻業已發還被
    害人及犯後態度等一切情狀量處如主文所示之刑，並諭知易服勞役之折算標準，
    以示懲儆。
據上論斷，應依刑事訴訟法第二百九十九條第一項前段，刑法第三百二十條第一項、
第四十二條第二項、第四十七條，罰金罰鍰提高標準條例第一條前段、第二條前段，
判決如主文。
中    華    民    國      八十九      年      二      月      二十五    日
                                      台灣台中地方法院刑事第二庭
                                              法  官  林  靜  芬
右正本證明與原本無異。
如不服本判決，應於判決送達後十日內向本院提出上訴狀，上訴於臺灣高等法院臺中
分院(須附繕本)。
                                              書記官
中    華    民    國      八十九      年       二     月      二十九    日
附錄論罪科刑實體法條文：
刑法第三百二十條
意圖為自己或第三人不法之所有，而竊取他人之動產者，為竊盜罪，處五年以下有期
徒刑、拘役或五百元以下罰金。
意圖為自己或第三人不法之利益，而竊佔他人之不動產者，依前項之規定處斷。
前二項之未遂犯罰之。


司法院資訊處製作；財團法人民間司法改革基金會備份。
